【裁判字號】    98,家聲,547
【裁判日期】    990114
【裁判案由】    請求遺產管理人報酬
【裁判全文】
臺灣板橋地方法院民事裁定             98年度家聲字第547號
聲  請  人  乙○○（即被繼承人甲○○之遺產管理人）
上列聲請人因擔任被繼承人甲○○之遺產管理人聲請核定報酬，
本院裁定如下：
    主      文
聲請人得請求代為管理被繼承人甲○○遺產之報酬為新台幣壹萬
柒仟參佰玖拾元。
聲請程序費用由被繼承人甲○○之遺產負擔。
    理      由
一、本件聲請意旨略以：被繼承人甲○○之遺產，經鈞院以96年
    度繼字第1181號民事裁定選任聲請人為管理人。被繼承人甲
    ○○遺有台北縣鶯歌鎮○○○街66號9 樓（1777建號）、台
    北縣鶯歌鎮○○○段76-3號，經鈞院民事執行處進行拍賣程
    序後，拍賣所得金額為1,739,000 元，而聲請人執行遺產管
    理人職務之報酬為30,000元，為儘速就該上開拍賣款項參與
    分配，爰依民法第1183條、第1132條之規定，為此聲請酌定
    被繼承人甲○○之遺產管理人報酬等語。
二、按遺產管理人得請求報酬，其數額由親屬會議按其勞力及其
    與被繼承人之關係酌定之；被繼承人無親屬會議可資酌定報
    酬數額，遺產管理職務終結前，應依民法第1183條規定，聲
    請法院酌定報酬，其請求標準不得低於孳息收入部分十分之
    三及遺產現值百分之一，財政部訂頒之「代管無人承認繼承
    遺產作業要點」第14點第3 項定有明文。經查：
(一)聲請人主張其前經本院96年度繼字第1181號民事裁定選任為
    被繼承人甲○○之遺產管理人，業據本院依職權調閱上開卷
    宗查明屬實，自堪信為真實。
(二)被繼承人甲○○遺有台北縣鶯歌鎮○○○街66號9 樓（1777
    建號）、台北縣鶯歌鎮○○○段76-3號，經本院民事執行處
    進行拍賣程序後，拍賣所得金額為1,739,000 元等情，此有
    本院民事執行處強制執行金額計算分配表影本1 件為證。
(三)聲請人主張其執行遺產管理人職務之報酬為30,000元等情，
    固據其提出收據1 件為證，惟本件被繼承人甲○○無親屬會
    議可資酌定報酬數額，是聲請人仍應依民法第1183條之規定
    ，按上開財政部訂頒「代管無人承認繼承遺產作業要點」之
    標準，依被繼承人遺產現值百分之一計算請求代管遺產之報
    酬即17,390元為適當。從而，本院參酌前開卷附被繼承人遺
    產相關資料、收據等，認聲請人請求給付17,390元，為有理
    由，應予准許。逾此範圍，即無理由，併此敘明。
三、依非訟事件法第21條第2 項、民事訴訟法第78條、第95條，
    裁定如主文。
中    華    民    國    99    年    1     月    14    日
                  家事庭  法  官  毛崑山
以上正本證明與原本無異。
如不服本裁定應於送達後10日內向本院提出抗告狀。
中    華    民    國    99    年    1     月    14    日
                          書記官  廖宮仕

司法院資訊處製作；財團法人民間司法改革基金會備份。
